臺灣臺北地方法院民事判決　　　　　　　　　　　　　九十三年度訴字第五五八號
　　原　　　告　甲○○
　　訴訟代理人　丙○○
　　被　　　告　全家便利商店股份有限公司
　　法定代理人　戊○○
　　訴訟代理人　丁○○
　　　　　　　　己○○
　　被　　　告　乙○○
　　訴訟代理人　鄭淑屏律師
　　複 代理 人　林美崙律師
　　　　　　　　陳豪杉律師
右當事人間請求返還不當得利事件，本院於中華民國九十三年七月二十八日言詞辯論
終結，判決如下：
    主  文
原告之訴及假執行之聲請均駁回。
訴訟費用由原告負擔。
    事  實
甲、原告方面：
壹、聲明：
　一被告應連帶給付原告新台幣（下同）一百三十七萬五千元及自起訴狀繕本送達翌
　  日起至清償日止，按年息百分之五計算之利息，並自民國九十三年一月二十二日
    起，至被告全家便利商店股份有限公司（下稱全家便利商店）遷出台北市○○○
    路三三四號一樓及地下室房屋日止，按月給付原告六萬二千五百元。
  二願供擔保請准宣告假執行。
貳、陳述：
　一坐落台北市○○區○○段建號一八二九號、門牌號碼台北市○○○路三三四號一
  　至四層建物係未區分所有權之共有房屋（下稱系爭房屋），原由訴外人即被告乙
    ○○之父高錦德與被告乙○○共有，被告乙○○於九十年五月間，未經高錦德同
    意，擅自將系爭房屋一樓及地下室出租予被告全家便利商店營業，每月租金為二
    十五萬元，租期為五年。高錦德曾向本院對被告全家便利商店提起遷讓房屋之訴
    ，經本院於同年十一月三十日以九十年度訴字五五四四號判決被告全家便利商店
    敗訴確定。高錦德嗣於九十一年三月二十二日將系爭房屋所有權應有部分八分之
    二及八分之三分別贈與原告及訴外人黃滿，故自斯時起系爭房屋已由原告、黃滿
    及被告乙○○三人共有。被告全家便利商店自九十一年三月二十二日起未經原告
    同意，占有使用系爭房屋一樓及地下室營業，已侵害原告所有權，亦屬無法律上
    之原因而受利益，致原告受有損害。又被告乙○○未經原告同意，自九十一年三
    月二十二日起繼續將系爭房屋一樓與地下室出租與被告全家便利商店並交付使用
    ，亦侵害原告對共有物之所有權。依被告所簽訂之房屋租賃契約約定，月租為二
    十五萬元，自九十一年三月二十二日起至起訴日止，其侵權期間已逾二十二個月
    ，而原告就系爭房屋所有權應有部分為八分之二，則原告受有一百三十七萬五千
    元之損害，又原告每月亦受有六萬二千五百元之損害。爰依民法第一百七十九條
    、第一百八十四條第一項前段、第一百八十五條規定，請求判決如訴之聲明第一
    項所示。
  二對被告抗辯所為陳述：
  　1.兩造就系爭房屋並無分管契約存在：
      (1)系爭房屋現由被告乙○○使用一、三樓及地下室，係由於當時其曾向高錦德
        請求使用一樓設立律師事務所，並於嗣後為方便使用將地下室入口以鋼板覆
        蓋封閉，另要求三樓供居家用，高錦德雖允其請，惟並未與被告乙○○有何
        分管一、三樓及地下室之約定。又高錦德既從未與被告乙○○有明示分管
        一、三樓及地下室之協議，自不能僅以高錦德之單純沉默，即解為有默示之
        分管契約存在。
      (2)縱認被告乙○○與高錦德就系爭房屋有默示分管契約存在，但其分管內容亦
        不及於允許被告乙○○可擅自將系爭房屋之一樓與地下室出租他人使用，被
        告乙○○此舉已超出默示分管契約內容。再者，高錦德於九十年十一月一日
        對被告全家便利商店起訴請求遷讓返還房屋，可認高錦德已表示反對被告乙
        ○○將共有系爭房屋一樓及地下室出租予被告全家便利商店，足證高錦德已
        終止系爭房屋之分管契約，則原告自九十一年三月二十二日取得系爭房屋所
        有權應有部分八分之二起，即繼受高錦德之權利，且未與被告乙○○就系爭
        房屋訂有分管契約，自得主張被告乙○○係無權占有。
      (3)高錦德將原日式平房改建成四棟相連接公寓，除系爭房屋外，其餘三棟房屋
        樓梯間皆採靠一側邊、可獨立進出不須行經過一樓之設計，其目的係為便利
        日後出租或處分。而系爭房屋樓梯間卻另採室內梯方式設計，即將樓梯間出
        入口設置於一樓內側，上下樓皆須深入一樓內部後再上樓，足證系爭房屋之
        結構設計與興建目的，係要供家族成員居住使用，而非作出租收益之用。
      (4)被告乙○○將系爭房屋連接一樓大門至上二樓樓梯間之木隔間走道拆除，使
        進出二樓以上樓層均須行經一樓賣場，已侵害二樓以上各樓層使用價值與住
        戶居住品質。
    2.原告係請求系爭房屋所有權受侵害所造成之權能減損，並非請求分配被告乙○
      ○自被告全家公司收取之房屋租金。自被告間租約修訂協議書可知本件被告就
      系爭房屋之租金原為每月二十五萬元，但自九十一年七月一日、九十二年七月
      一日陸續調降，於九十三年七月一日、九十四年七月一日又再調升，是倘以實
      收租金為賠償基準，可任由被告隨意調整，殊不合理。故原告主張應依被告間
      締約時約定租金作為損害賠償計算基準，始足客觀反應當時系爭房屋所有權能
      遭受減損部分之市場通常價額。
    3.被告乙○○辯稱系爭房屋為其與高錦德共同出資興建，系爭房屋坐落台北市○
      ○區○○段三小段三六四號土地（下稱系爭土地）為其所購置，應舉證證明。
      且如系爭房屋確係被告乙○○出資興建，為何於辦理第一次建物保存登記時，
      卻登記為四兄弟共有、每人應有部分皆為八分之二？又系爭房屋於五十三年間
      完工，被告乙○○時年三十一歲，當時有配偶、子女共七人須扶養，當原日式
      平房改建成系爭房屋時，被告乙○○還向高錦德價購門牌號碼林森北路三三八
      號之房屋及其坐落土地，倘系爭土地與系爭房屋確係被告乙○○所購入並興建
      ，衡情被告乙○○應無餘裕再向高錦德購置上開房地。
    4.被告乙○○並非系爭房屋坐落土地真正所有權人，係高錦德於五十三年間信託
      登記在被告乙○○名下，被告乙○○主張其係土地所有權人，應舉證以實其說
      。退步言之，縱認被告乙○○係土地所有權人，惟系爭房屋係被告乙○○取得
      土地所有權登記之後半年始完工，倘未取得土地所有權人同意使用土地，系爭
      房屋將無法取得建築執照、使用執照，足證被告乙○○確有同意系爭房屋使用
      其土地。
    5.本件原告請求侵權行為損害賠償之起算基準日，係自九十二年三月二十二日所
    　有權移轉原因發生日起，被告辯稱應以九十二年四月九日所有權狀發狀日始正
    　確，應係誤會，蓋以所有權狀發狀日作為認定所有權移轉生效時點，不啻將所
      有權移轉之生效時期，取決於土地登記機關之勤惰，顯不足採。
、證據：提出被告間房屋租賃契約、本院九十年度訴字五五四四號民事判決及確定
　　證明書、建物登記謄本、台北法院郵局第三七一號存證信函、分割共有物事件起
　　訴狀及準備書狀、高錦德之聲明書、建築改良物登記簿謄本、乙○○配偶子女之
    證。
乙、被告方面：
壹、被告全家便利商店：
　一聲明：
　　(一)原告之訴及假執行之聲請均駁回。
　　(二)如受不利判決，願供擔保請准宣告免為假執行。
　二陳述：被告全家便利商店承租被告乙○○所有系爭房屋供經營便利商店使用，租
  　期自九十年六月十六日起至九十五年六月三十日止，每月租金含稅為二十五萬元
    ，嗣於九十二年七月一日調降為每月含稅一十六萬元。原告於九十二年十一月二
    十七日致函被告全家便利商店，請求被告全家便利商店遷讓返還系爭房屋並給付
    不當得利，被告全家便利商店即通知被告乙○○，嗣被告乙○○於九十二年十二
    月二日發函表示其為系爭房屋之分管權利人，有出租該屋之權利，被告全家便利
    商店向被告乙○○承租系爭房屋應屬有權占有，自無不當得利可言。
　三證據：提出房屋租賃契約書、九十二年七月一日租約修訂協議書、台北法院郵局
　  第三七一號存證信函、台北雙連郵局第一三三五號存證信函、台北東門郵局第０
    三二三０號存證信函為證。
貳、被告乙○○：
　一聲明：
　　(一)原告之訴及假執行之聲請均駁回。
　　(二)如受不利判決，願供擔保請准宣告免為假執行。
　二陳述：
　　(一)系爭房屋原為被告乙○○與高錦德共有，其中一、三樓及地下室由被告乙○○
  　　管領使用收益，二樓由高錦德與被告乙○○之母陳綾綢（已死亡）使用，四、
　    五樓則由原告使用，迄今已四十餘年，系爭房屋一樓及地下室由被告乙○○作
      為律師事務所使用達三十餘年，於八十二年間因律師事務所遷移，被告乙○○
      始將之出租供人經營服飾店，九十年間再出租予被告全家便利商店，三樓仍由
      被告管領使用，堪認原告與高錦德及被告乙○○就系爭房屋有分管契約存在，
      縱無明示亦有默示合意。又本件被告乙○○分管使用收益系爭房屋一、三樓及
      地下室，原告與高錦德亦分管使用收益二、四、五樓，均已四十餘年，足見原
      告明知有上開分管契約存在，系爭分管契約對原告應仍繼續存在。故被告乙○
      ○將系爭房屋一樓及地下室出租予被告全家便利商店，並非無權占有，自無侵
      權行為或不當得利可言。
    (二)系爭房屋樓梯與其餘林森北路三三六號、三三八號、三四０號三棟房屋樓梯方
      向不同，係因林森北路三三四號樓梯下作為車庫使用，並將騎樓外部作斜坡以
      利車輛進出，其他部分作為律師事務所。嗣於九十年間出租予被告全家便利商
      店，其係每日二十四小時營業，通往二樓之一樓樓梯處仍有獨立之門戶，不影
      響安全及通行。又二至五樓每層均有獨立之樓梯間，因此四十年來已有明示、
      默示各層獨立分管使用之事實，非原告所能否認。
    (三)系爭房屋坐落系爭土地面積為八十九平方公尺，其公告土地現值每平方公尺三
      十九萬零六百元，則土地總現值為三千四百七十六萬三千四百元，該土地全部
      為被告乙○○所有，原告所有系爭房屋應有部分無任何法律上之權源而使用被
      告乙○○之土地，亦侵害乙○○之所有權，原告應返還其所受之利益。又系爭
      房屋之課稅現值合計七十二萬二千元，則土地與房屋總價值為三千五百四十八
      萬五千元，而被告乙○○就系爭房屋之應有部分為八分之三，價值為二十七萬
      零七百五十元，故被告乙○○所有房地價值共三千五百零三萬四千一百五十元
      ，占系爭房地總價值百分之九八點七三，原告就系爭房屋之應有部分八分之二
      ，其價值為一十八萬零五百元，則其所有房屋價值僅占系爭房地總價百分之零
      點五一。被告乙○○與被告全家便利商店所訂租約，自九十一年四月九日起至
      九十一年六月三十日止每月租金為二十五萬元，扣繳百分之十租賃所得稅二萬
      五千元實收月租二十二萬五千元，嗣於九十一年六月二十一日另訂租約修訂協
      議書，自九十一年七月一日起月租降為二十萬元，扣繳租賃所得稅後實收月租
      金十八萬元，復於九十二年七月一日簽立租約修訂協議書，自九十二年七月一
      日起月租額再降為十六萬元，扣繳租賃所得稅實收月租金十四萬四千元。依前
      述被告乙○○與原告就系爭房地所有權利所占有比例計算，被告乙○○分配房
      地租金每月原應為二十二萬二千一百四十二元，自九十一年七月一日起降為每
      月一十七萬七千七百一十四元，自九十二年七月一日起復降為每月一十四萬二
      千一百七十一元，原告應分配租金則應為每月一千一百四十七元，自九十一年
      七月一日起降為每月九百一十八元，自九十二年七月起則降為每月七百三十五
      元。就土地部分原告應給付乙○○之損害金詳如附表所載，以之抵銷上述系爭
      房屋月租金之分配金額，原告顯無向被告乙○○請求之餘地。
    (四)原告於九十一年四月九日始登記取得系爭房屋所有權應有部分八分之二，其請
      求自九十一年三月二十二日起之損害賠償及不當得利，顯有未合，且被告全家
      便利商店所付租金須額扣繳租賃所得稅百分之十，且租金一再降低亦已如上述
      ，惟原告卻請求按租金全額計算損害賠償復又未依約調降，亦有不符。再依土
      地法第九十七條第一項規定，房屋租金實包含土地及房屋價值在內，原告未計
      入土地價值部分，以其就房屋之應有部分比例請求被告給付損害賠償，尤屬違
      誤。
    (五)原告主張系爭土地係高錦德於五十三年間信託登記乙○○名下，並不實在，且
    　其所提高錦德出具之聲明書係私文書，高錦德已年逾百歲記憶力衰退，無從知
      悉其內容並親自簽名。又依高錦德於八十二年七月十三日委任律師致函被告乙
      ○○謂高錦德願以雙方協議之合理價格購買系爭土地，則倘系爭土地確為高錦
      德信託登記予被告乙○○，其焉有再予價購之理，益見該聲明書並非真正。
    (六)系爭土地係被告乙○○於五十三年間向台灣省公農田水利委員會買受，買受
      時地號為台北市○○區○○段五小段八六之二０號、面積零點四三五公頃，嗣
      因建屋四棟，除原地號外另分割出八六之八一、八六之八二、八六之八三共四
      筆土地，其地上房屋則為林森北路三四０、三三八、三三六、三三四號，該四
      棟房屋係被告乙○○與高錦德共同出資興建，其中詔安段八六之二０號土地及
      其林森北路三四０號房屋高錦德出賣予訴外人楊成觀，系爭土地全部為被告乙
      ○○所有，被告乙○○並出資建屋，數十年來地價稅及全棟房屋稅均為被告乙
      ○○繳納。又被告乙○○雖有配偶子女七人，惟當時子女僅係小學或尚未就學
      ，負擔不重，且斯時律師尚少，收益較豐，而土地與建屋價額低廉，復向第一
      銀行押貸九十萬元，足以購地及建屋。
  三證據：提出土地登記謄本、建物登記謄本、九十一年六月二十一日租約修訂協議
　　書、九十二年七月一日租約修訂協議書、地價稅繳納通知書、各項稅捐統一補發
　  稅單、地價稅繳款書、房捐納稅通知書、自然人戶稅納稅通知書、房捐繳納通知
    書、房屋稅繳納通知書、系爭房屋相片、台北律師公會、台北市中山區公所證明
    函、扣繳憑單為證。
    理   由
一原告起訴主張：系爭房屋原由被告乙○○之父高錦德與被告乙○○共有，被告乙○
  ○於九十年五月間，未經高錦德同意，擅自將系爭房屋一樓及地下室出租予被告全
  家便利商店供作營業，每月租金二十五萬元，租期五年。高錦德嗣於九十一年三月
  二十二日將系爭房屋物所有權應有部分八分之二及八分之三分別贈與原告及黃滿，
  故自斯時起系爭房屋為原告、黃滿及被告乙○○三人共有。被告全家便利商店自九
  十一年三月二十二日起未經原告同意，占有使用系爭房屋一樓及地下室營業，已侵
  害原告所有權，亦屬無法律上之原因而受利益，致原告受有損害。又被告乙○○未
  經原告同意，自九十一年三月二十二日起繼續將系爭房屋一樓與地下室出租與被告
  全家便利商店並交付使用，亦侵害原告對共有物之所有權，爰依民法第一百七十九
  條、第一百八十四條第一項前段、第一百八十五條規定提起本件訴訟等情。求為命
  被告應連帶給付一百三十七萬五千元及自起訴狀繕本送達翌日起至清償日止，按法
  定利率加計遲延利息，並自九十三年一月二十二日起，至被告全家便利商店遷出系
  爭房屋一樓及地下室之日止，按月給付原告六萬二千五百元之判決。
二被告全家便利商店辯以：被告全家便利商店向被告乙○○承租系爭房屋供經營便利
  商店使用，被告乙○○為系爭房屋分管權利人，有出租該屋之權利，被告全家便利
  商店向被告乙○○承租系爭房屋應屬有權占有，並無不當得利或侵權行為等語。
　被告乙○○則以：系爭房屋於五十三年間興建完成，原為被告乙○○與高錦德共有
  ，其中一、三樓及地下室由被告乙○○管領使用收益，二樓原由高錦德與被告乙○
  ○之母陳綾綢（已死亡）使用，四、五樓則由原告使用，迄今已四十餘年，系爭房
  屋一樓及地下室由被告乙○○作為律師事務所使用，於八十二年間因律師事務所遷
  移，被告乙○○始將之出租供人經營服飾店，九十年間再出租予被告全家便利商店
  ，三樓仍由被告管領使用，足見原告與高錦德及被告乙○○就系爭房屋有分管契約
  存在，縱無明示亦有默示合意，原告知悉有分管契約且有可得而知之情形，自應受
  該分管契約之拘束，被告乙○○將系爭房屋一樓及地下室出租予被告全家便利商店
  ，並非無權占有，自無侵權行為可言。縱認無分管契約存在，因系爭房屋坐落之系
  爭土地為被告乙○○所有，原告所有系爭房屋應有部分八分之二，無權占用系爭土
  地，被告乙○○亦得向原告請求如附表所示之不當得利或補償金，以之對
  本件原告之請求主張抵銷，原告顯無向被告乙○○請求之餘地等語，資為抗辯。
三查系爭房屋於五十三年間興建，為四樓建加蓋五樓之建物，一至四樓有辦理保存登
  記，原由被告乙○○與其父即原告之公公高錦德共有，嗣高錦德於九十一年間將其
  應有部分贈與其妻黃滿及原告各為八分之三及八分之二，被告乙○○應有部分則為
  八分之三，上開房屋坐落之系爭土地為被告乙○○所有。原告占有使用系爭房屋四
  樓及五樓，被告乙○○原占有使用系爭房屋三樓、一樓及地下室，並於系爭房屋一
  樓及地下室開設律師事務所，嗣於八十二年因事務所遷移出租他人作服飾店使用，
  又於九十年五月出租予被告全家便利商店，被告全家便利商店自九十年六月十六日
  起占有使用系爭房屋一樓及地下室供作營業迄今，又系爭房屋及系爭土地之歷年稅
  金均由被告乙○○繳付等事實，為兩造所不爭執，並經原告提出房屋租賃契約書、
  租約修訂協議書（見本院卷第四至六頁）及被告全家便利商店提出九十二年七月一
  日租約修訂協議書（見本院卷第九五頁）、被告乙○○提出土地登記謄本、建物登
  記謄本、九十一年六月二十一日租約修訂協議書、九十二年七月一日租約修訂協議
  書、地價稅繳納通知書、各項稅捐統一補發稅單、地價稅繳款書、房捐納稅通知書
  、自然人戶稅納稅通知書、房捐繳納通知書、房屋稅繳納通知書、系爭房屋相片、
  台北律師公會、台北市中山區公所證明函、扣繳憑單（見本院卷第三八至七二頁、
  一一四至一一九頁）為證，堪信為真實。
四本件原告主張被告乙○○未經其同意，將系爭房屋一樓與地下室出租交付予被告全
  家便利商店使用，係共同侵害其對共有物之所有權，被告全家便利商店並有不當得
  利云云，為被告所否認，並辯稱被告乙○○與原告之前手高錦德就系爭房屋有分管
  契約存在，系爭房屋一、三樓及地下室係由其管理使用收益，原告應受該分管契約
  之拘束，被告乙○○將系爭房屋出租予被告全家便利商店，並非無權占有等語。是
  本件兩造爭執之點首在原告與被告乙○○就系爭房屋是否有分管契約存在？
  (一)按各共有人按其應有部分，對於共有物之全部雖有使用收益之權，民法第八百十
    八條固有明文。惟未經共有人協議分管之共有物，共有人對共有物之特定部分占
    用收益，仍須徵得他共有人全體之同意。其未經他共有人同意而就共有物之全部
    或一部任意占用收益，即屬侵害他共有人之權利，他共有人得本於所有權請求除
    去其妨害或請求向全體共有人返還占用部分，並得依侵權行為之規定，行使其損
    害賠償請求權。又依司法大法官會議釋字第三四九號解釋，共有人於與其他共有
    人訂立共有物分割或分管之特約後，縱將其應有部分讓與第三人，倘應有部分之
    受讓人知悉有分管契約，或有可得而知之情形，其分割或分管契約，對於受讓人
    仍繼續存在。
　(二)經查，系爭房屋於五十三年間興建，原為被告乙○○與原告之前手高錦德共有，
  　其中二樓由高錦德使用，四樓及五樓由原告使用，另三樓、一樓及地下室則由被
    告乙○○使用，被告乙○○自五十四年起即使用系爭房屋一樓及地下室開設律師
    事務所，嗣於八十二年因事務所遷移出租他人作服飾店使用，此為兩造所是認，
    原告訴訟代理人即其子丙○○亦自承其自出生即住在系爭房屋四、五樓，被告乙
    ○○則住在三樓、一樓及地下室（見本院卷第八０頁）。由上開系爭房屋自興建
    以來之使用狀態，足認系爭房屋原共有人高錦德與被告乙○○就系爭房屋有分管
    協議存在，其內容乃由高錦德管理使用系爭房屋之二樓、四樓、五樓，被告乙○
    ○則管理使用一樓、三樓及地下室，至高錦德將四樓、五樓房屋交予何人使用則
    為其分管使用之範圍，就其與被告乙○○間存有分管協議之事實並無影響。又原
    告既已居住在系爭房屋四、五樓約四十年，就前述系爭房屋分管使用之情形應屬
    知悉，至少亦有可得而知之情形，則原告嗣於九十一年間受贈取得系爭房屋應有
    部分，依首開說明，該分管契約，對於受讓人即原告應仍繼續存在，被告乙○○
    自得就其特定分管部分為使用收益。
  (三)原告雖主張縱認有分管契約存在，被告乙○○將系爭房屋之一樓與地下室出租他
    人使用，亦已違反僅供自用之協議，且共有人高錦德亦已終止系爭分管契約云云
    。然查，被告乙○○與系爭房屋原共有人高錦德有分管協議業如前述，而所謂分
    管乃對共有物之特定部分得使用收益，共有人將其分管部分出租為使用收益權之
    行使，原告主張該分管協議曾限制僅得自用，不得出租他人使用，已為被告乙○
    ○所否認，且原告並未舉證以實其說，又原告早於八十二年間即將系爭房屋一樓
    及地下室出租他人開設服飾店，迄原告取得系爭房屋所有權幾達十年，則被告乙
    ○○亦非於近日始將其分管部分出租他人使用而未供自用，則原告主張被告乙○
    ○已違背分管協議之約定，尚無足取。又按契約之終止權可分法定終止權及約定
    終止權，前者於各種典型契約個別規定，後者則由當事人依合意訂定，使當事人
    之一方或雙方保留終止權，本件分管契約並無法定終止權之規定，原告又未舉證
    證明系爭分管契約有保留終止權之約定，尚不得未經分管契約當事人之合意，即
    逕由其中一方當事人逕行終止分管契約，是縱認高錦德曾終止系爭分管契約，既
    未與被告乙○○合意，自不生效力。至原告另主張被告乙○○將系爭房屋連接一
    樓大門至上二樓樓梯間之木隔間走道拆除，使進出二樓以上樓層均須行經一樓賣
    場，已侵害二樓以上各樓層使用價值與住戶居住品質，固據提出系爭房屋一樓改
    裝前照片為證（見本院卷第三０六頁）。惟查，被告乙○○就其分管部分之改裝
    縱有不當，亦應由共有人另循途徑解決，而非遽認分管協議即失其效力。
  (四)此外，高錦德雖曾以被告全家便利商店無權占有系爭房屋一樓及地下室而依民法
    第七百六十七條規定訴請其遷讓房屋，並經法院判決被告全家便利商店敗訴確定
    。然該案訴訟標的與本件並不相同，且本件被告乙○○並非該案被告，尚難憑以
    認定被告即為無權占有。準此，原告與被告乙○○既有系爭分管契約存在，則被
    告乙○○將其分管部分出租予被告全家便利商店而為使用收益，即未侵害其他共
    有人之權利，被告全家便利商店依與有權出租之被告乙○○所訂租賃契約，占有
    使用系爭房屋一樓及地下室，亦非無法律上之原因而受有利益。是原告主張被告
    有共同侵權行為，被告全家便利商店並受有不當得利，洵屬無據。
五綜上所述，原告主張被告乙○○無權將系爭房屋一樓及地下室出租予被告全家便利
  商店，被告共同侵害其所有權，被告全家便利商店亦為無法律上之原因而受有利益
  ，均無足採，被告抗辯被告乙○○與原告就系爭房屋有分管協議存在，被告乙○○
  有權將其分管部分之系爭房屋一樓及地下室出租予被告全家便利商店，尚屬可信。
  從而，原告本於民法第一百七十九條、第一百八十四條第一項前段、第一百八十五
  條規定，請求被告連帶給付一百三十七萬五千元及自起訴狀繕本送達翌日起算之法
  定遲延利息，及自九十三年一月二十二日起，至被告全家便利商店遷出系爭房屋一
  樓及地下室之日止，按月給付原告六萬二千五百元，為無理由，應予駁回。
六又本件事證已臻明確，原告雖聲請訊問證人高錦德，惟其已近百歲高齡，記憶力及
  表達能力是否能為清楚之陳述，尚非無疑，且依系爭房屋多年來事實上之使用狀態
  及建物土地登記謄本之記載，已足明系爭房屋及坐落土地權利之歸屬及系爭分管契
  約之存在，並無再予訊問之必要，至兩造其餘攻擊防禦方法及未經援用之證據，經
  本院斟酌後，認為均不足以影響本判決之結果，爰不一一論述，併此敘明。
七假執行之宣告：原告之訴既經駁回，其假執行之聲請即失所依據，應併予駁回。
據上論結，原告之訴為無理由，依民事訴訟法第七十八條，判決如主文。
中　　　華　　　民　　　國　　九十三　　年　　　八　　　月　　　十八　　日
                                        民事第四庭法      官  劉又菁
右為正本係照原本作成
如對本判決上訴，須於判決送達後廿日內向本院提出上訴狀
中　　　華　　　民　　　國　　九十三　　年　　　八　　　月　　　十九　　日
　                                                法院書記官　楊勝欽
